【裁判字號】    97,易,471
【裁判日期】    970625
【裁判案由】    竊盜
【裁判全文】
臺灣桃園地方法院刑事判決               97年度易字第471號
公  訴  人  臺灣桃園地方法院檢察署檢察官
被      告  乙○○
            甲○○
上列被告等因竊盜案件，經檢察官提起公訴（96年度偵字第2247
8 號），本院判決如下：
    主  文
乙○○共同攜帶兇器竊盜，累犯，處有期徒刑捌月。扣案之油壓
剪壹支，沒收之。
甲○○共同攜帶兇器竊盜，處有期徒刑柒月。扣案之油壓剪壹支
，沒收之。
    事  實
一、乙○○前於民國94年間因違反毒品危害防制條例案件，經本
    院以94年度壢簡字第1170號判處有期徒刑3 月確定，並於95
    年3 月21日易科罰金執行完畢。詎乙○○仍不知悔改，與甲
    ○○基於意圖為自己不法所有之犯意聯絡，於96年8 月30日
    下午，由乙○○駕駛車號KF-4012 號自小客貨車搭載甲○○
    並攜帶乙○○所有客觀上足供兇器使用，對人之生命、安全
    構成威脅之油壓剪1 支，前往桃園縣大園鄉○○路洽溪橋下
    涵洞口，由甲○○持上開油壓剪裁剪桃園縣大園鄉公所所有
    供涵洞阻擋垃圾所用之鐵條共約220 公斤，再交由乙○○搬
    運至前揭自小客貨車上。嗣於同日晚上7 時30分許，為警當
    場查獲，並扣得乙○○所有供竊盜所用之油壓剪1 支。
二、案經桃園縣政府警察局大園分局報請臺灣桃園地方法院檢察
    署檢察官偵查後提起公訴。
    理  由
壹、程序事項：
    本件認定犯罪事實所引用之本件卷內所有卷證資料（包含文
    書證據、物證等證據），並無證據證明係公務員違背法定程
    序所取得，且被告乙○○、甲○○於本院審理終結前就卷內
    所有之卷證資料之證據能力均表示無意見，且卷內之文書證
    據，亦無刑事訴訟法第159 條之4 之顯有不可信之情況與不
    得作為證據之情形，則依刑事訴訟法第159 條之5 之規定，
    本件認定犯罪事實所引用之本件卷證所有文書證據、物證等
    證據，均有證據能力。
貳、實體事項：
一、被告乙○○、甲○○固不否認確有於上揭時間，持油壓剪在
    桃園縣大園鄉○○路洽溪橋下涵洞口裁剪鐵條，並將鐵條放
    至被告乙○○所駕駛之車號KF-4012 號自小客貨車上等情，
    惟均矢口否認有何共同攜帶兇器竊盜之犯行，均辯稱：其2
    人僅係至洽溪橋下撿拾散落於溪中之鐵條，因為鐵條均已生
    鏽，以為是沒有人的云云。經查：
  (一)上開犯罪事實業據告訴代理人即桃園縣大園鄉公所建設課員
    工丙○○分別於本院行準備程序時、警詢時指述：查獲的鐵
    條係由內政部土地重劃局施設，交由大園鄉公所管理，供大
    園鄉○○路洽溪橋阻擋垃圾所用之鐵條等語明確（見本院96
    年度審易字第724 號卷第33頁、偵查卷第18頁至第19頁），
    並有贓物認領保管單1 紙及現場查獲照片4 張在卷可憑。
  (二)被告2 人雖以前詞置辯，然查，鐵條乃屬五金材料，不論係
    新品抑或使用過之舊料，均有相當之交易價值，依一般經驗
    法則及論理法則，所有或持有人實無任意丟棄供他人撿拾之
    可能，而被告為警查獲之鐵條均係桃園縣大園鄉公所用以阻
    擋洽溪橋下涵洞之垃圾等情，已如前述，足認該等鐵條確為
    桃園縣大園鄉公所所管領無訛，且該等鐵條既有相當之價值
    ，豈有棄置在洽溪橋下涵洞口之理，況被告亦確有在桃園縣
    大園鄉○○路洽溪橋下涵洞口裁剪鐵條，並搬運至被告乙○
    ○上開自小客貨車之舉動，稽上各情，足見被告2 人所辯顯
    屬卸責之飾詞，不足採信，
  (三)本件事證已經明確，被告2 人之犯行堪予認定，應依法論科
    。
二、按刑法第321 條第1 項第3 款之攜帶兇器竊盜罪，係以行為
    人攜帶兇器竊盜為其加重條件，此所謂兇器，其種類並無限
    制，凡客觀上足對人之生命、身體、安全構成威脅，具有危
    險性之兇器均屬之，且祇需行竊時攜帶此種具有危險性之兇
    器為已足，並不以攜帶之初有行兇之意圖為必要，亦不以使
    用為必要。本件被告2 人所攜帶之油壓剪1 支，為金屬製，
    且前尖呈尖銳狀，客觀上自足以對人之生命、身體、安全構
    成威脅，而具有危險性，堪認係屬兇器無訛。核被告乙○○
    、甲○○2 人所為，均係犯刑法第321 條第1 項第3 款之攜
    帶兇器竊盜罪。被告2 人就上開犯行間，有犯意聯絡及行為
    分擔，為共同正犯。又被告乙○○有前開事實欄論罪科刑之
    紀錄，有臺灣高等法院全國前案紀錄表附卷可考，其於有期
    徒刑執行完畢後5 年內，再故意犯本件有期徒刑以上之罪，
    為累犯，應依刑法第47條第1 項規定加重其刑。爰審酌被告
    2 人均正值青壯卻不思正途以營生，為貪圖利益即竊取他人
    之財物，欠缺尊重他人財產法益之觀念，且被告乙○○已有
    如本判決犯罪事實欄所述論罪科刑之執行紀錄，素行不良，
    併於犯後仍飾詞狡辯，態度不佳，更耗費司法資源，惟兼衡
    本件被告2 人所著手竊盜之物價格尚非高昂及對社會所造成
    之危害等一切情狀，分別量處如主文所示之刑。末扣案之油
    壓剪1 支，係供被告2 人犯本件之罪所用之物，且為被告乙
    ○○所有，業據其供承在卷，爰併依刑法第38條第1 項第2
    款之規定，宣告沒收之。
據上論斷，應依刑事訴訟法第299 條第1 項前段，刑法第28條、
第321 條第1 項第3 款、第47條第1 項、第38條第1 項第2 款，
判決如主文。
本案經檢察官林安紜到庭執行職務。
中    華    民    國    97    年    6     月    25    日
                  刑事第一庭  法  官  朱美璘
以上正本證明與原本無異
如不服本判決，應於判決送達後10日內向本院提出上訴狀（應附
繕本），其未敘述上訴理由者，應於上訴期間屆滿後20日內補提
理由書狀於本院，上訴於臺灣高等法院。
                              書記官  谷貞豫
中    華    民    國    97    年    6     月    26    日
附錄本案論罪科刑法條：
刑法第321 條
犯竊盜罪而有左列情形之一者，處6 月以上、5 年以下有期徒刑
：
一  於夜間侵入住宅或有人居住之建築物、船艦或隱匿其內而犯
    之者。
二  毀越門扇、牆垣或其他安全設備而犯之者。
三  攜帶兇器而犯之者。
四  結夥三人以上而犯之者。
五  乘火災、水災或其他災害之際而犯之者。
六  在車站或埠頭而犯之者。
前項之未遂犯罰之。


司法院資訊處製作；財團法人民間司法改革基金會備份。
